# 关于顺流交易的合并抵消与生产经营信息披露问题

提问人：chenyiwei 时间：2016-07-12 02:26:40
这类问题首先要关注：B的作用是否仅仅为了满足相关的法律法规要求（如利用其拥有的X产品出口资质）？B的利润空间是否为锁定的固定金额？B是否只能从A采购、卖给C？如果是，则说明该交易事实上等同于A和C的直接交易，应作为合并报表范围内的内部交易予以完全抵销。

回答人：chenyiwei
这类问题首先要关注：B的作用是否仅仅为了满足相关的法律法规要求（如利用其拥有的X产品出口资质）？B的利润空间是否为锁定的固定金额？B是否只能从A采购、卖给C？如果是，则说明该交易事实上等同于A和C的直接交易，应作为合并报表范围内的内部交易予以完全抵销。